臺灣板橋地方法院刑事判決　　　　　　　94年度訴字第1406號
公　訴　人　臺灣板橋地方法院檢察署檢察官
被　　　告　甲○○
上列被告因違反毒品危害防制條例案件，經檢察官提起公訴（94
年度核退毒偵字第1053號），本院判決如下：
    主  文
甲○○連續施用第一級毒品，累犯，處有期徒刑壹年，扣案之海
洛因壹包（淨重零點零伍公克）沒收銷燬之、注射針筒壹支沒收
之；又連續施用第二級毒品，累犯，處有期徒刑捌月，扣案之甲
基安非他命壹包（驗餘重零點壹柒壹公克）沒收銷燬之；應執行
有期徒刑壹年陸月，扣案之海洛因壹包（淨重零點零伍公克）、
甲基安非他命壹包（驗餘重零點壹柒壹公克）均沒收銷燬之、注
射針筒壹支沒收之。
    事  實
一、甲○○前因施用毒品案件，經觀察、勒戒後，認無繼續施用
    毒品之傾向，分別由臺灣板橋地方法院檢察署檢察官於民國
    八十七年六月二十九日以八十七年度偵字第一一八七九號及
    於八十七年八月二十一日以八十七年度偵字第一五六０八號
    處分不起訴確定；復因施用毒品案件，經送強制戒治，嗣因
    停止戒治交付保護管束期滿，由同署檢察官於八十九年一月
    二十一日以八十九年度戒毒偵字第五二號處分不起訴確定；
    又因施用毒品案件，經本院於九十年三月八日以九十年毒聲
    字第一０九六號裁定送強制戒治，並由同署檢察官提起公訴
    ，經本院以九十年度易字第一四九七號判決處有期徒刑五月
    確定，而此次強制戒治嗣經本院裁定停止戒治付保護管束，
    甲○○復於保護管束期間再犯施用毒品案件，經本院以九十
    一年度毒聲字第一七九號裁定撤銷停止戒治，令入戒治處所
    施以強制戒治，於九十一年九月二十六日強制戒治執行完畢
    ，同署檢察官同時提起公訴，經本院以九十一年度易字第一
    ０七三號判決處有期徒刑七月，於同年七月十五日確定，於
    九十二年九月十二日執行完畢。詎甲○○仍不知悔改，基於
    施用第一級毒品海洛因之概括犯意，自九十四年三月二十四
    日起至同年三月二十六日晚上八時許止，在臺北縣板橋市加
    油站廁所內，以將海洛因摻自來水置入一般醫療用注射針筒
    內皮下注射之方法，連續多次施用海洛因，平均每天施用一
    次；甲○○復另行起意，基於施用第二級毒品甲基安非他命
    之概括犯意，自九十四年三月二十四日起至同年三月二十六
    日止，在台北縣板橋市工地內，以將甲基安非他命置於臨時
    以玻璃球（未扣案）替代使用之吸食器內加火燒烤使成煙霧
    狀後吸食之方法，連續多次施用甲基安非他命，平均一天施
    用二、三次；嗣於九十四年三月二十六日晚上十時三十分許
    ，警方持搜索票搜索台北縣新莊市○○路八五五巷七弄二號
    四樓（加蓋鐵皮屋）時查獲羅新霖，再據羅新霖之供述於該
    處樓下查獲甲○○並扣得海洛因一包（淨重零點零五公克）
    、甲基安非他命一包（毛重零點二公克，嗣鑑試用罄零點零
    二九公克，驗餘重零點一七一公克）及甲○○所有、供施用
    海洛因所用之注射針筒一支。。
二、案經臺北縣政府警察局新莊分局報請臺灣板橋地方法院檢察
    署檢察官偵查起訴。
    理  由
一、上揭事實，業據被告甲○○於本院審理時自白不諱，且被告
    於九十四年三月二十六日為警查獲後所採尿液經以氣相層析
    質譜儀法鑑定結果，呈甲基安非他命及嗎啡陽性反應，有臺
    北縣政府警察局新莊分局偵辦毒品危害防制條例案被移送人
    姓名代碼對照表（代碼編號：0000000000）、臺灣檢驗科技
    股份有限公司濫用藥物尿液檢驗報告（報告編號：CH/2005/
    30734）各 一份附卷可稽（按施用海洛因後，係以嗎啡型態
    自尿液排出）；又被告所持有之白粉一包，經法務部調查局
    鑑定結果含海洛因成分，淨重零點零五公克，有法務部調查
    局九十四年六月十三日調科壹字第０六０００九八三二號鑑
    定通知書一份在卷可憑；又被告所持有之上開透明結晶物質
    一包，毛重零點二公克，經台灣檢驗科技股份有限公司取零
    點零二九公克鑑定，其結果呈甲基安非他命陽性反應，有該
    公司九十四年四月十六日濫用藥物檢驗報告（報告編號：CH
    /2005/40073）一 紙在卷可參；此外，復有上開注射針筒一
    支扣案可資佐證。堪認被告自白上揭施用海洛因及甲基安非
    他命之犯行與事實相符。再者，被告有事實欄所載曾因施用
    毒品經觀察勒戒、強制戒治執行完畢之紀錄，有臺灣高等法
    院被告全國前案紀錄表一份附卷可考。綜上所述，本案事證
    明確，被告犯行洵堪認定。
二、按海洛因及甲基安非他命分別屬第一級及第二級毒品，毒品
    危害防制條例第二條第二項第一款及第二款定有明文。被告
    前因施用毒品，經強制戒治執行完畢釋放後，五年內再施用
    海洛因及甲基安非他命，核其所為，分別係犯毒品危害防制
    條例第十條第一項之施用第一級毒品罪及同條第二項之施用
    第二級毒品罪；其持有海洛因及甲基安非他命之低度行為，
    分別為施用之高度行為所吸收，均不另論罪；其先後多次施
    用海洛因及甲基安非他命之犯行，均時間緊接，方法相同，
    各觸犯構成要件相同之罪名，顯係基於概括之犯意為之，各
    為連續犯，應分別依刑法第五十六條規定以一罪論並加重其
    刑；其所犯上開二罪，犯意各別，行為互異，應分論併罰。
    公訴意旨雖僅論及被告於九十四年三月二十六日晚上八時許
    施用海洛因及甲基安非他命之犯行，惟其餘論罪部分既與之
    具有連續犯之裁判上一罪關係，基於審判不可分之法則，自
    應併予論究。末查被告有事實欄所載曾受有期徒刑執行完畢
    之紀錄，有臺灣高等法院被告全國前案紀錄表一份在卷可稽
    ，其受有期徒刑之執行完畢，五年以內再犯有期徒刑以上之
    施用第一級及第二級毒品罪，為累犯，應依法遞加重其刑。
    爰審酌被告之素行（參考卷附臺灣高等法院被告全國前案紀
    錄表），曾因施用毒品迭次經觀察、勒戒、強制戒治，仍不
    知戒除施用毒品之惡習，自制力薄弱，其犯行戕害自身，本
    案施用毒品之期間不長，暨犯後坦承犯行、態度尚稱良好等
    一切情狀，分別量處如主文所示之刑，並定其應執行之刑。
    扣案之海洛因一包（淨重零點零五公克）、甲基安非他命一
    包（驗餘重零點一七一公克），均係當場查獲之毒品，應依
    毒品危害防制條例第十八條第一項前段規定宣告沒收銷燬之
    （依法務部調查局九十四年四月十二日調科壹字第０九四０
    ０一一四七四０號函所釋意見，包裝物難以與毒品完全析離
    ，自應一併沒收銷燬之）；扣案之注射針筒一支，係被告所
    有、供施打海洛因所用之物，業據被告於本院供明在卷，併
    依刑法第三十八條第一項第二款宣告沒收。至於供鑑試用罄
    之甲基安非他命零點零二九公克，已不存在，而被告施用安
    非他命所用之玻璃球，並未扣案，且被告陳稱已丟棄滅失，
    又無證據顯示現仍存在，均不宣告沒收，附此敘明。
據上論斷，應依刑事訴訟法第二百九十九條第一項前段，毒品危
害防制條例第十條第一項、第二項、第十八條第一項前段，刑法
第十一條、第五十六條、第四十七條、第三十八條第一項第二款
、第五十一條第五款，判決如主文。
本案經檢察官楊展庚提起公訴、由檢察官張慶林到庭執行職務。
中　　華　　民　　國　　94　　年　　8 　　月　　2 　　日
                  刑事第十二庭  審判長法　官  樊季康
                                      法  官  陳明珠
                                      法  官  劉元斐
以上正本證明與原本無異
如不服本判決應於送達後10日內向本院提出上訴狀
                                      書記官　馬秀芳
中　　華　　民　　國　　94　　年　　8 　　月　　2 　　日
附錄本案論罪科刑法條全文：
毒品危害防制條例第10條
施用第一級毒品者，處六月以上五年以下有期徒刑
施用第二級毒品者，處三年以下有期徒刑。
